【裁判字號】    95,訴,592
【裁判日期】    950522
【裁判案由】    毒品危害防制條例
【裁判全文】
臺灣彰化地方法院刑事判決               95年度訴字第592號
公  訴  人  臺灣彰化地方法院檢察署檢察官
被      告  甲○○
上列被告因違反毒品危害防制條例案件，經檢察官提起公訴（九
十五年度毒偵字第七七三號），本院認有刑事訴訟法第二百七十
三條之一第一項之情形，裁定改由受命法官獨任進行簡式審判程
序，判決如下：
    主  文
甲○○連續施用第一級毒品，累犯，處有期徒刑拾月；扣案之海
洛因壹包（毛重約零點柒公克）沒收銷燬之。
    事  實
一、甲○○曾因違反毒品危害防制條例案件，經本院以九十二年
    度訴字第九四七號判決判處有期徒刑八月確定，入監執行，
    於民國（下同）九十三年八月三十一日縮短刑期執行完畢。
    又其前因施用毒品案件，經依本院八十九年度毒聲字第四三
    四九號裁定移送觀察、勒戒後，認有繼續施用毒品之傾向，
    經檢察官聲請，再由本院以八十九年度毒聲字第五四四０號
    裁定移送強制戒治，嗣因強制戒治滿三個月後，其成效經評
    定合格，無繼續戒治必要，復經本院以九十年度毒聲字第一
    八七六號裁定停止戒治，所餘戒治期間付保護管束，迄九十
    年十一月十五日保護管束期滿，未經撤銷其停止戒治，而視
    為業已執行期滿，由臺灣彰化地方法院檢察署檢察官於九十
    年十一月二十七日以九十年度戒毒偵字第一七二八號為不起
    訴處分確定；復於九十二年間，又因施用毒品案件，經檢察
    官聲請，由本院以九十二年度毒聲字第一三四０號裁定移送
    戒治處所施予強制戒治，嗣因毒品危害防制條例關於刑事處
    遇程序業已修正，而於九十三年一月九日釋放，其所犯刑事
    案件部分，則經本院以九十二年度訴字第九四七號刑事判決
    判處有期徒刑八月確定（業已執行完畢）。詎其仍不知悔改
    ，於強制戒治執行完畢釋放後五年內，復基於施用第一級毒
    品海洛因之概括犯意，自九十四年十月間某日起至九十五年
    二月九日中午十二時許止，在其位於彰化縣線西鄉○○村○
    ○路○段一一一號住所，以將第一級毒品海洛因摻水置放於
    注射針筒中，注射於手臂之方式，連續施用第一級毒品海洛
    因多次，平均約三天施用一次。嗣於九十五年二月十一日下
    午六時三十分許，在彰化縣和美鎮○○路三順宮附近產業道
    路為警查獲，並扣得第一級毒品海洛因一包（毛重約０點三
    七公克）。
二、案經彰化縣警察局和美分局報請臺灣彰化地方法院檢察署檢
    察官偵查起訴，本院認有刑事訴訟法第二百七十三條之一第
    一項之情形，而改依簡式審判程序審理。
    理  由
一、按除被告所犯為死刑、無期徒刑、最輕本刑為三年以上有期
    徒刑之罪或高等法院管轄第一審案件者外，於刑事訴訟法第
    二百七十三條第一項程序進行中，被告先就被訴事實為有罪
    之陳述時，審判長得告知被告簡式審判程序之旨，並聽取當
    事人、代理人、辯護人及輔佐人之意見後，裁定進行簡式審
    判程序；除簡式審判程序及簡易程序案件外，第一審應行合
    議審判，刑事訴訟法第二百七十三條之一第一項、第二百八
    十四條之一分別定有明文。本件被告甲○○所犯係死刑、無
    期徒刑、最輕本刑為三年以上有期徒刑或高等法院管轄第一
    審案件以外之罪，並於本院行準備程序時就被訴事實為有罪
    之陳述，本院合議庭依前揭規定，經評議結果，裁定改由受
    命法官獨任行簡式審判程序，先予敘明。
二、上揭事實，業據被告甲○○迭於警、偵訊中及本院行準備程
    序與審理時均坦承不諱，且其於九十五年二月十一日為警查
    獲時所採取之尿液，經送鑑驗結果，確呈嗎啡陽性反應，此
    有彰化縣警察局和美分局委託檢驗尿液代號與真實姓名對照
    單及彰化縣衛生局九十五年二月二十日煙檢字第九五０七三
    三號各一紙附卷可稽；而扣案之白色粉末一包（毛重約０點
    二公克），確係海洛因成分，此除據被告供陳在卷外，並有
    彰化縣警察局和美分局扣押物品目錄表及查獲照片各一紙在
    卷可按。再參以施用第一級毒品海洛因具有成癮性，被告前
    又已有施用毒品之犯行，有其前案紀錄可憑，且經觀察勒戒
    、強制戒治及刑之執行後，仍再次施用毒品，被告顯有難以
    戒斷，且已成癮之情事，故雖被告於九十五年二月十一日為
    警查獲前三日以外之施用毒品犯行未經採尿鑑驗，然依前開
    說明，亦應認被告之自白確與事實相符，洵堪採信。另查，
    被告曾前因施用毒品案件，經依本院八十九年度毒聲字第四
    三四九號裁定移送觀察、勒戒後，認有繼續施用毒品之傾向
    ，經檢察官聲請，再由本院以八十九年度毒聲字第五四四０
    號裁定移送強制戒治，嗣因強制戒治滿三個月後，其成效經
    評定合格，無繼續戒治必要，復經本院以九十年度毒聲字第
    一八七六號裁定停止戒治，所餘戒治期間付保護管束，迄九
    十年十一月十五日保護管束期滿，未經撤銷其停止戒治，而
    視為業已執行期滿，由臺灣彰化地方法院檢察署檢察官於九
    十年十一月二十七日以九十年度戒毒偵字第一七二八號為不
    起訴處分確定；復於九十二年間，又因施用毒品案件，經檢
    察官聲請，由本院以九十二年度毒聲字第一三四０號裁定移
    送戒治處所施予強制戒治，嗣因毒品危害防制條例關於刑事
    處遇程序業已修正，而於九十三年一月九日釋放，其所犯刑
    事案件部分，則經本院以九十二年度訴字第九四七號刑事判
    決判處有期徒刑八月確定（業已執行完畢）等情，有不起訴
    處分書、判決書、臺灣高等法院被告全國前案紀錄表及臺灣
    彰化地方法院檢察署刑案資料查註紀錄表各一份在卷足憑，
    被告顯係於受強制戒治執行完畢釋放後，五年內再犯毒品危
    害防制條例第十條第一項之罪，依同條例第二十三條第二項
    規定，應依法論科。綜上所述，本件犯罪事證明確，被告前
    開犯行洵堪認定。
三、核被告所為，係犯毒品危害防制條例第十條第一項之施用第
    一級毒品罪。被告為施用毒品持有第一級毒品，其持有之低
    度行為應為施用之高度行為所吸收，不另論罪。被告先後多
    次施用第一級毒品之犯行，時間緊接，所犯係構成要件相同
    之罪，顯係基於概括犯意反覆為之，為連續犯，應依刑法第
    五十六條規定，以一罪論，並加重其刑。再查被告曾因違反
    毒品危害防制條例案件，經本院以九十二年度訴字第九四七
    號判決判處有期徒刑八月確定，入監執行，於九十三年八月
    三十一日縮短刑期執行完畢等情，有臺灣彰化地方法院檢察
    署刑案資料查註紀錄表及臺灣高等法院被告全國前案紀錄表
    各一份附卷可稽，被告於受有期徒刑之執行完畢後，五年內
    再犯有期徒刑以上之罪，為累犯，應依刑法第四十七條規定
    ，加重其刑，並依法遞加重之。爰審酌被告前曾有施用毒品
    罪行，經送觀察勒戒、強制戒治執行完畢釋放後，猶不知悔
    改，再施用毒品不輟，不僅戕害自身健康，更辜負國家將之
    視為病人，並施以長時間之戒治處遇之苦心，惟其對他人權
    益之侵害仍屬有限，於警、偵訊中及本院行準備程序與審理
    時均已坦承犯行，暨其犯罪動機、目的、手段、施用之次數
    、期間及其智識程度、生活狀況等一切情狀，量處如主文所
    示之刑。扣案之海洛因一包（毛重約０點三七公克），係屬
    第一級毒品，應依毒品危害防制條例第十八條第一項前段規
    定，沒收銷燬之。
據上論斷，應依刑事訴訟法第二百七十三條之一第一項、第二百
九十九條第一項前段，毒品危害防制條例第十條第一項、第二十
三條第二項、第十八條第一項前段，刑法第十一條、第五十六條
、第四十七條，判決如主文。
本案經檢察官田德煙到庭執行職務。
中    華    民    國    95    年    5     月    22    日
                  刑事第一庭          法  官  簡璽容
以上正本證明與原本無異。
如不服本判決，應於判決送達後十日內向本院提出上訴狀 (須附
繕本 )。
中    華    民    國    95    年    5     月    23    日
                                      書記官  王惠嬌
毒品危害防制條例第10條
施用第一級毒品者，處 6 月以上 5 年以下有期徒刑。
施用第二級毒品者，處 3 年以下有期徒刑。


司法院資訊處製作；財團法人民間司法改革基金會備份。
